【裁判字號】    90,上訴,3075
【裁判日期】    901019
【裁判案由】    毒品危害防制條例
【裁判全文】
臺灣高等法院刑事判決                            九十年度上訴字第三０七五號
    上  訴  人
    即  被  告  甲○○
右上訴人因違反毒品危害防制條例案件，不服臺灣基隆地方法院，九十年度訴字第一
六八號，中華民國九十年七月三十一日第一審判決（起訴案號：臺灣基隆地方法院檢
察署九十年度偵字第七八七號）提起上訴，本院判決如左：
    主      文
上訴駁回。
    事      實
一、甲○○前於民國八十六年間因違反麻醉藥品管理條例案件，經法院判處有期徒刑
    五月確定，於八十七年二月十八日易科罰金執行完畢，猶不知悔改，其於八十九
    年八、九月間與黃德明結識後，竟基於概括犯意，先後於八十九年八、九月間及
    九十年一月間，連續二次在其位於基隆巿西定路二二六巷五號住處內，無償轉讓
    第二級毒品安非他命（每次約零點二公克）予黃德明施用。
二、案經內政部警政署基隆港務警察所報告臺灣基隆地方法院檢察署檢察官偵查起訴
    。
    理      由
一、訊據上訴人即被告甲○○否認轉讓第二級毒品犯行，陳稱是黃德明來家裡，趁其
    不注意時自己拿去施用，並非轉讓給予施用云云。惟查被告委有轉讓第二級毒品
    安非他命供黃德明施用，業據黃德明於警訊時供述甚詳，而被告於原審審理中供
    承有提供二次安非他命給黃德明使用，量約零點二公克，第一次是在八十九年八
    、九月間，第二次是九十年一月間，都是在家裡提供等語，其嗣後否認前詞，辯
    謂黃德明趁其不注意時擅自取用云云，係飾卸之詞要無可採。至黃德明於警訊中
    雖稱被告提供安非他命六、七次供其施用云云，惟被告於本審供述僅只二次，觀
    被告係送瓦斯供用戶使用為業，因而結識黃德明未久，被告應無長時免費多次供
    應安非他命之必要，茲被告僅供認轉讓二次，則是否有如黃德明所供尚有多次，
    並無證據可資證明，應以二人供述相符部分，認其為二次為當。至黃德明嗣後稱
    安非他命都是向被告購買云云，但黃德明因需用五百元（新台幣），尚需向被告
    借用，並因而爭吵，業據證人賴立憑於原審供證在卷，其何有資力向被告購買安
    非他命六、七次，其就此所述不足採信。被告轉讓第二級毒品，事證明確，應予
    依法論科。
二、查安非他命係毒品危害防制條例第二條第二項所稱之第二級毒品，被告所為轉讓
    安非他命之行為，係犯同條例第八條第二項之轉讓第二級毒品罪，其轉讓前持有
    安非他命之低度行為，應為轉讓之高度行為所吸收，不另論罪。被告先後二次轉
    讓安非他命行為，時間緊接，觸犯構成要件相同之罪名，顯係基於概括犯意反覆
    為之，為連續犯，應依刑法第五十六條之規定論以一罪，並加重其刑。又被告前
    曾受如事實欄所載有期徒刑之執行，此有被告全國前案紀錄表附卷可考，其於有
    期徒刑執行完畢後五年以內，再犯本件最重本刑為有期徒刑以上之刑之罪，為累
    犯，應遞加重其刑。原審審酌被告有多次施用毒品前科，有前揭全國前案紀錄表
    可佐，轉讓毒品對國民健康、社會治安所生危害非輕，惟轉讓毒品次數及數量非
    鉅，併其犯罪後態度尚稱良好等一切情狀，適用毒品危害防制條例第八條第二項
    、刑法第十一條前段、第五十六條、第四十七條科處有期徒刑拾月，核其認事用
    法尚無不合，原判決應予維持。被告上訴意旨，猶以前開陳詞置辯否認犯罪，非
    有理由，應予駁回。
據上論斷，應依刑事訴訟法第三百六十八條判決如主文。
本案經檢察官陳明光到庭執行職務。
中    華    民    國    九  十    年       十       月       十九       日
                          臺灣高等法院刑事第十八庭
                              審判長法  官  吳      敦
                                    法  官  周  盈  文
                                    法  官  林  陳  松
右正本證明與原本無異。
如不服本判決應於收受送達後十日內向本院提出上訴書狀，其未敘述上訴之理由者並
得於提起上訴後十日內向本院補提理由書（均須按他造當事人之人數附繕本）。
                                    書記官  李  麗  花
中    華    民    國    九  十    年       十       月      二十三      日
附錄：本案論罪科刑法條全文
毒品危害防制條例第八條第二項：
轉讓第二級毒品者，處六月以上五年以下有期徒刑，得併科新台幣七十萬元以下罰金
。


司法院資訊處製作；財團法人民間司法改革基金會備份。
